ACORDAO-COMPLETO-2384996

ACÓRDÃO DE RELAÇÃO

ACÓRDÃO DE RELAÇÃO 14004/2019 ATA 43/2019 - PRIMEIRA CÂMARA

Acórdão 14004/2019-TCU-Primeira Câmara
Os Ministros do Tribunal de Contas da União, reunidos em sessão da Primeira Câmara, tendo em vista que os efeitos financeiros dos atos de concessão em análise se exauriram antes de seu processamento pela Corte, ACORDAM, por unanimidade, com fundamento no art. 143, inciso II, do Regimento Interno, c/c o art. 7º da Resolução TCU nº 206, de 24/10/2007, em considerar prejudicados, por perda de objeto, os atos constantes deste processo, de acordo com os pareceres emitidos nos autos:
1. Processo TC-Processo 028.577/2019-1 (PENSÃO MILITAR) 
	1.1. Interessados: Amaryllis Rocha Salema Garcao Ribeiro (XXX.781.987-XX) ; Betty Yelda Brognoli Borges Fortes (XXX.896.060-XX) ; Clarinda Martins Souza (XXX.596.957-XX) ; Dirce Iapico Petrone (XXX.616.878-XX) ; Elvira Dutra Baraldo (XXX.826.508-XX) ; Eunice Santana Diniz (XXX.943.357-XX) ; Gloria Stefania Sassi de Oliveira Borges (XXX.900.037-XX) ; Ivete Fernandes de Assis (XXX.982.417-XX) ; Laura Denise Machado Gomes (XXX.683.652-XX) ; Maria Del Carmem Contrera de Campos (XXX.317.998-XX) ; Maria José Lopes Rosa (XXX.989.947-XX) ; Maria das Dores Maciel de Oliveira (XXX.380.034-XX) ; Maria de Jesus Gonçalves dos Santos (XXX.776.664-XX) ; Roseli Alonso Del Negro (XXX.077.707-XX) ; Ruth Pedroso de Paula Freitas (XXX.676.480-XX) ; Ruth do O Faustino (XXX.510.257-XX) ; Teresina Hungria da Cunha (XXX.595.107-XX) ; Therezinha da Gloria Luck (XXX.586.349-XX) ; Vera Lucia Pestana de Oliveira (XXX.823.397-XX) ; Zoraide Silva de Sant Anna (XXX.034.447-XX) 
	1.2. Órgão/Entidade: Ministério da Defesa-Comando da Aeronáutica (vinculador) 
	1.3. Relator: Ministro Walton Alencar Rodrigues
	1.4. Representante do Ministério Público: Procuradora-Geral Cristina Machado da Costa e Silva
	1.5. Unidade Técnica: Secretaria de Fiscalização de Pessoal (SEFIP) .
	1.6. Representação legal: não há.
	1.7. Determinações/Recomendações/Orientações: não há.

Primeira Câmara

Amaryllis Rocha Salema Garcao Ribeiro (XXX.781.987-XX); Betty Yelda Brognoli Borges Fortes (XXX.896.060-XX); Clarinda Martins Souza (XXX.596.957-XX); Dirce Iapico Petrone (XXX.616.878-XX); Elvira Dutra Baraldo (XXX.826.508-XX); Eunice Santana Diniz (XXX.943.357-XX); Gloria Stefania Sassi de Oliveira Borges (XXX.900.037-XX); Ivete Fernandes de Assis (XXX.982.417-XX); Laura Denise Machado Gomes (XXX.683.652-XX); Maria Del Carmem Contrera de Campos (XXX.317.998-XX); Maria José Lopes Rosa (XXX.989.947-XX); Maria das Dores Maciel de Oliveira (XXX.380.034-XX); Maria de Jesus Gonçalves dos Santos (XXX.776.664-XX); Roseli Alonso Del Negro (XXX.077.707-XX); Ruth Pedroso de Paula Freitas (XXX.676.480-XX); Ruth do O Faustino (XXX.510.257-XX); Teresina Hungria da Cunha (XXX.595.107-XX); Therezinha da Gloria Luck (XXX.586.349-XX); Vera Lucia Pestana de Oliveira (XXX.823.397-XX); Zoraide Silva de Sant Anna (XXX.034.447-XX)

WALTON ALENCAR RODRIGUES

não há.

PENSÃO MILITAR (PMIL)

Secretaria de Fiscalização de Pessoal (SEFIP).